Config:
  hfst:
    Gen: ../../../src/generator-gt-norm.hfst
    Morph: ../../../src/analyser-gt-norm.hfst
  xerox:
    Gen: ../../../src/generator-gt-norm.xfst
    Morph: ../../../src/analyser-gt-norm.xfst
    App: lookup

Tests:



# todo:
# Proofread the gold standard (below)
# Then: run analyser, then correct.
# (2007: 47)

  Verb - тотуӈкве: # Verb 'translate_me' - full paradigm
#
    тотуӈкве+V+Inf: тотуӈкве

    тотнуве: тотнуве
    тотымэн: тотымэн

    тотуӈкве+V+Ind+Prs+ScPl1: тотэв
    тотуӈкве+V+Ind+Prs+ScPl2: тотэгын
    тотуӈкве+V+Ind+Prs+ScPl3: тотэгыт
    тотуӈкве+V+Ind+Prs+ScDu1: XXX
    тотуӈкве+V+Ind+Prs+ScDu2: тотэгын
    тотуӈкве+V+Ind+Prs+ScDu3: тотэг
    тотуӈкве+V+Ind+Prs+ScSg1: тотэгум
    тотуӈкве+V+Ind+Prs+ScSg2: тотэгын
    тотуӈкве+V+Ind+Prs+ScSg3: тоты


    тотуӈкве+V+Ind+Prt+ScSg1: тотсум
    тотуӈкве+V+Ind+Prt+ScSg2: тотсын
    тотуӈкве+V+Ind+Prt+ScSg3: тотыс
    тотуӈкве+V+Ind+Prt+ScDu1: x
    тотуӈкве+V+Ind+Prt+ScDu2: тотсын
    тотуӈкве+V+Ind+Prt+ScDu3: тотсыг
    тотуӈкве+V+Ind+Prt+ScPl1: тотсув
    тотуӈкве+V+Ind+Prt+ScPl2: тотсын
    тотуӈкве+V+Ind+Prt+ScPl3: тотсыт

    тотуӈкве+V+Cond+Prs+ScSg1: тотнувум
    тотуӈкве+V+Cond+Prs+ScSg2: тотнувын
    тотуӈкве+V+Cond+Prs+ScSg3: тотнув
    тотуӈкве+V+Cond+Prs+ScDu1: тотнувамен
    тотуӈкве+V+Cond+Prs+ScDu2: тотнувын
    тотуӈкве+V+Cond+Prs+ScDu3: тотнувыг
    тотуӈкве+V+Cond+Prs+ScPl1: тотнувув
    тотуӈкве+V+Cond+Prs+ScPl2: тотнувын
    тотуӈкве+V+Cond+Prs+ScPl3: тотнувыт



    тотуӈкве+V+Imp+ScDu2: тотэн
    тотуӈкве+V+Imp+ScPl2: тотэн
    тотуӈкве+V+Imp+ScSg2: тотэн


    тотуӈкве+V+Ind+Prs+OcSg3+ScSg1: тотылум
    тотуӈкве+V+Ind+Prs+OcSg3+ScSg2: тотылын
    тотуӈкве+V+Ind+Prs+OcSg3+ScSg3: тотытэ
    тотуӈкве+V+Ind+Prs+OcSg3+ScDu1: x
    тотуӈкве+V+Ind+Prs+OcSg3+ScDu2: тотылын
    тотуӈкве+V+Ind+Prs+OcSg3+ScDu3: тотытэн
    тотуӈкве+V+Ind+Prs+OcSg3+ScPl1: тотылув
    тотуӈкве+V+Ind+Prs+OcSg3+ScPl2: тотылын
    тотуӈкве+V+Ind+Prs+OcSg3+ScPl3: тотыяныл

    тотуӈкве+V+Ind+Prs+OcDu3+ScSg1: тотыягум
    тотуӈкве+V+Ind+Prs+OcDu3+ScSg2: тотыягын
    тотуӈкве+V+Ind+Prs+OcDu3+ScSg3: тотыяге
    тотуӈкве+V+Ind+Prs+OcDu3+ScDu1: тотыягмен
    тотуӈкве+V+Ind+Prs+OcDu3+ScDu2: тотыягын
    тотуӈкве+V+Ind+Prs+OcDu3+ScDu3: тотыяген
    тотуӈкве+V+Ind+Prs+OcDu3+ScPl1: тотыягув
    тотуӈкве+V+Ind+Prs+OcDu3+ScPl2: тотыягын
    тотуӈкве+V+Ind+Prs+OcDu3+ScPl3: тотыяганыл

    тотуӈкве+V+Ind+Prs+OcPl3+ScSg1: тотыянум
    тотуӈкве+V+Ind+Prs+OcPl3+ScSg2: тотыян
    тотуӈкве+V+Ind+Prs+OcPl3+ScSg3: тотыянэ
    тотуӈкве+V+Ind+Prs+OcPl3+ScDu1: xxx
    тотуӈкве+V+Ind+Prs+OcPl3+ScDu2: xxx
    тотуӈкве+V+Ind+Prs+OcPl3+ScDu3: тотыянэн
    тотуӈкве+V+Ind+Prs+OcPl3+ScPl1: тотыянув
    тотуӈкве+V+Ind+Prs+OcPl3+ScPl2: x
    тотуӈкве+V+Ind+Prs+OcPl3+ScPl3: тотыяныл

    тотуӈкве+V+Ind+Prt+OcSg3+ScSg1: тотыслум
    тотуӈкве+V+Ind+Prt+OcSg3+ScSg2: тотыслын
    тотуӈкве+V+Ind+Prt+OcSg3+ScSg3: тотыстэ
    тотуӈкве+V+Ind+Prt+OcSg3+ScDu1: тотысламен
    тотуӈкве+V+Ind+Prt+OcSg3+ScDu2: тотыслын
    тотуӈкве+V+Ind+Prt+OcSg3+ScDu3: тотыстэн
    тотуӈкве+V+Ind+Prt+OcSg3+ScPl1: тотыслув
    тотуӈкве+V+Ind+Prt+OcSg3+ScPl2: тотыслын
    тотуӈкве+V+Ind+Prt+OcSg3+ScPl3: тотсаныл


    тотуӈкве+V+Ind+Prt+OcDu3+ScSg1: тотсагум
    тотуӈкве+V+Ind+Prt+OcDu3+ScSg2: тотсагын
    тотуӈкве+V+Ind+Prt+OcDu3+ScSg3: тотсаге
    тотуӈкве+V+Ind+Prt+OcDu3+ScDu1: тотсагмен
    тотуӈкве+V+Ind+Prt+OcDu3+ScDu2: тотсагын
    тотуӈкве+V+Ind+Prt+OcDu3+ScDu3: тотсаген
    тотуӈкве+V+Ind+Prt+OcDu3+ScPl1: тотсагув
    тотуӈкве+V+Ind+Prt+OcDu3+ScPl2: тотсагын
    тотуӈкве+V+Ind+Prt+OcDu3+ScPl3: [тотсаныл, тотсаганыл]

    тотуӈкве+V+Ind+Prt+OcPl3+ScSg1: тотсанум
    тотуӈкве+V+Ind+Prt+OcPl3+ScSg2: тотсан
    тотуӈкве+V+Ind+Prt+OcPl3+ScSg3: тотсанэ
    тотуӈкве+V+Ind+Prt+OcPl3+ScDu1: x
    тотуӈкве+V+Ind+Prt+OcPl3+ScDu2: x
    тотуӈкве+V+Ind+Prt+OcPl3+ScDu3: тотсанэн
    тотуӈкве+V+Ind+Prt+OcPl3+ScPl1: тотсанув
    тотуӈкве+V+Ind+Prt+OcPl3+ScPl2: x
    тотуӈкве+V+Ind+Prt+OcPl3+ScPl3: тотсаныл




    
    тотуӈкве+V+Cond+Prs+OcSg3+ScSg1: тотнувлум
    тотуӈкве+V+Cond+Prs+OcSg3+ScSg2: тотнувлын
    тотуӈкве+V+Cond+Prs+OcSg3+ScSg3: тотнувтэ
    тотуӈкве+V+Cond+Prs+OcSg3+ScDu1: тотнувламен
    тотуӈкве+V+Cond+Prs+OcSg3+ScDu2: тотнувлын
    тотуӈкве+V+Cond+Prs+OcSg3+ScDu3: x
    тотуӈкве+V+Cond+Prs+OcSg3+ScPl1: тотнувлув
    тотуӈкве+V+Cond+Prs+OcSg3+ScPl2: тотнувлын
    тотуӈкве+V+Cond+Prs+OcSg3+ScPl3: тотнуваныл

    тотуӈкве+V+Cond+Prs+OcDu3+ScSg1: тотнувагум
    тотуӈкве+V+Cond+Prs+OcDu3+ScSg2: тотнувагын
    тотуӈкве+V+Cond+Prs+OcDu3+ScSg3: тотнуваге
    тотуӈкве+V+Cond+Prs+OcDu3+ScDu1: тотнувагмен
    тотуӈкве+V+Cond+Prs+OcDu3+ScDu2: тотнувагын
    тотуӈкве+V+Cond+Prs+OcDu3+ScDu3: тотнуваген
    тотуӈкве+V+Cond+Prs+OcDu3+ScPl1: x
    тотуӈкве+V+Cond+Prs+OcDu3+ScPl2: тотнувагын
    тотуӈкве+V+Cond+Prs+OcDu3+ScPl3: x

    тотуӈкве+V+Cond+Prs+OcPl3+ScSg1: тотнуванум
    тотуӈкве+V+Cond+Prs+OcPl3+ScSg2: тотнуванын
    тотуӈкве+V+Cond+Prs+OcPl3+ScSg3: тотнуванэ
    тотуӈкве+V+Cond+Prs+OcPl3+ScDu1: тотнуванмен
    тотуӈкве+V+Cond+Prs+OcPl3+ScDu2: тотнуванын
    тотуӈкве+V+Cond+Prs+OcPl3+ScDu3: тотнуванэн
    тотуӈкве+V+Cond+Prs+OcPl3+ScPl1: тотнуванув
    тотуӈкве+V+Cond+Prs+OcPl3+ScPl2: тотнуванын
    тотуӈкве+V+Cond+Prs+OcPl3+ScPl3: тотнуваныл



    тотуӈкве+V+Imp+OcSg3+ScSg2: тотэлн
    тотуӈкве+V+Imp+OcSg3+ScDu2: тотэлн
    тотуӈкве+V+Imp+OcSg3+ScPl2: тотэлн

    тотуӈкве+V+Imp+OcDu3+ScSg2: тотэгын
    тотуӈкве+V+Imp+OcDu3+ScDu2: тотэгын
    тотуӈкве+V+Imp+OcDu3+ScPl2: тотэгын

    тотуӈкве+V+Imp+OcPl3+ScSg2: тотэн
    тотуӈкве+V+Imp+OcPl3+ScDu2: тотэн
    тотуӈкве+V+Imp+OcPl3+ScPl2: тотэн








    тотуӈкве+V+Pass+Prs+ScSg1: тотавем
    тотуӈкве+V+Pass+Prs+ScSg2: тотавен
    тотуӈкве+V+Pass+Prs+ScSg3: тотаве
    тотуӈкве+V+Pass+Prs+ScDu1: тотавемен
    тотуӈкве+V+Pass+Prs+ScDu2: тотавен
    тотуӈкве+V+Pass+Prs+ScDu3: тотавег
    тотуӈкве+V+Pass+Prs+ScPl1: тотавев
    тотуӈкве+V+Pass+Prs+ScPl2: тотавен
    тотуӈкве+V+Pass+Prs+ScPl3: тотавет


    тотуӈкве+V+Pass+Prt+ScSg1: тотвесум
    тотуӈкве+V+Pass+Prt+ScSg2: тотвесын
    тотуӈкве+V+Pass+Prt+ScSg3: тотвес
    тотуӈкве+V+Pass+Prt+ScDu1: x
    тотуӈкве+V+Pass+Prt+ScDu2: тотвесын
    тотуӈкве+V+Pass+Prt+ScDu3: тотвесыг
    тотуӈкве+V+Pass+Prt+ScPl1: тотвесув
    тотуӈкве+V+Pass+Prt+ScPl2: тотвесын
    тотуӈкве+V+Pass+Prt+ScPl3: тотвесыт

#    тотнувев: тотнувев
#    тотнувем: тотнувем
#    тотнувен: тотнувен
#    тотнувет: тотнувет
#    тотыянул: тотыянул
#
#
#    тотнувлэн: тотнувлэн
#    тотсуме̄н: тотсуме̄н
#    тотылумен: тотылумен
#    тотвесемен: тотвесемен
#    тотсанамен: тотсанамен
#    тотыянамен: тотыянамен
